臺灣高等法院臺南分院刑事判決
                                    110年度上訴字第620號
上  訴  人  臺灣雲林地方檢察署檢察官
上  訴  人  
即  被  告  楊希航


選任辯護人  張育瑋律師
上列上訴人等因被告違反毒品危害防制條例案件，不服臺灣雲林
地方法院109年度訴字第527號中華民國110年3月26日第一審判決
（起訴案號：臺灣雲林地方檢察署109年度偵字第3897號、第466
4號），提起上訴，本院判決如下：
    主  文
原判決撤銷。
楊希航轉讓第一級毒品，累犯，處有期徒刑壹年貳月。扣案之Sa
msung廠牌行動電話壹支（含門號○○○○○○○○○○號SIM卡壹張）沒收
。又販賣第二級毒品，累犯，處有期徒刑參年拾月。扣案之I-PH
ONE行動電話壹支（含門號○○○○○○○○○○號SIM卡壹張）沒收。又販
賣第二級毒品，累犯，處有期徒刑參年拾月。扣案之I-PHONE行
動電話壹支（含門號○○○○○○○○○○號SIM卡壹張）沒收。應執行有
期徒刑肆年陸月，沒收部分併執行之。
    事實及理由
壹、犯罪事實：
一、楊希航明知海洛因、甲基安非他命分別係毒品危害防制條例
    第2條第2項第1、2款所列之第一、二級毒品，非經許可，不
    得持有、轉讓、販賣，竟分別為下列犯行：
　㈠楊希航基於轉讓第一級毒品海洛因之犯意，於民國109年4月2
    0日上午11時44分、同日中午12時3分、29分、59分許，持用
    門號0000000000號行動電話與吳芳蘭所持用市內電話00-000
    0000號及不知情之某計程車司機所持用門號0000000000號行
    動電話聯繫後（詳細通話內容如附表編號1所示），旋即在
    其位於雲林縣○○市○○路000○00號6樓之住處，無償提供海洛
    因給吳芳蘭施用（重量不詳，無證據證明達淨重5公克以上
    ）。
　㈡楊希航基於販賣第二級毒品甲基安非他命以營利之犯意，於1
    09年3月5日晚間6時20分許，持用門號0000000000號行動電
    話與黃紫萱所持用0000000000號行動電話聯絡後（詳細通話
    內容如附表編號2所示），於同日晚間10時58分前某時，在
    其經營位於雲林縣○○鄉○○村00號之甕窯雞店，將價值新台幣
    （下同）1千元之甲基安非他命1包販賣予黃紫萱（價款1千
    元部分因黃紫萱賒欠而未取得）。
　㈢楊希航基於販賣第二級毒品甲基安非他命以營利之犯意，於1
    09年3月9日下午3時42分許，持用門號0000000000號行動電
    話與黃紫萱所持用0000000000號行動電話聯絡後（詳細通話
    內容如附表編號3所示），於同日下午4時許，在其位於雲林
    縣○○市○○路000○00號6樓住處，將價值1千元之甲基安非他命
    1包販賣予黃紫萱（價款1千元部分因黃紫萱賒欠而未取得）
    。
二、嗣經警以臺灣雲林地方法院109年聲監字第81號、109年聲監
    續字第319號通訊監察書，對楊希航所持用之門號000000000
    0號、門號0000000000號行動電話實施通訊監察，並於109年
    6月1日下午4時，持同院109年聲搜字第307號搜索票，至楊
    希航位於雲林縣○○市○○路000○00號6樓住處執行搜索，扣得S
    amsung廠牌行動電話1 支（含門號0000000000號之SIM卡1張
    ）、I-PHONE行動電話1支（含門號0000000000號之SIM卡1張
    ）、第一級毒品海洛因2包、第二級毒品甲基安非他命7包、
    電子秤1台、注射針筒5支、分裝袋2包、吸食器1組，因而查
    悉上情。
貳、認定犯罪事實所憑之證據及理由：
一、證據能力部分：
    本判決所引用為判斷基礎之下列證據，關於被告以外之人於
    審判外陳述之傳聞供述證據，檢察官、被告及選任辯護人於
    本院均同意作為證據使用，或知有傳聞證據之情形而未於言
    詞辯論終結前聲明異議（見本院卷第112-116頁），本院審
    酌該等證據作成時之情況，認為適當，均具有證據能力。
二、證明力部分：
  ㈠犯罪事實一之㈠部分：
    此部分之犯罪事實，業據被告於原審及本院審理時坦承不諱
    （見原審卷1第43頁、本院卷第111、170、179頁），核與證
    人吳芳蘭之證述相符（見偵卷第151-164、165-167頁、原審
    卷1第222-239頁），並有臺灣雲林地方法院109年聲監續字
    第319號通訊監察書、通訊監察譯文（見警卷第67-68頁、偵
    卷第154-156頁）、臺灣雲林地方法院搜索票、搜索扣押筆
    錄、扣押物品目錄表（見偵卷第89-99頁）附卷可稽，另有S
    amsung廠牌行動電話1 支（含門號0000000000號之SIM卡1張
    ）扣案可資佐證。被告之任意性自白，核與事實相符，堪以
    採信。
  ㈡犯罪事實一之㈡、㈢部分：
　⒈此部分之犯罪事實，業據被告於偵查、原審及本院審理時坦
    承不諱（見偵卷第237-239頁、原審卷1第43-44頁、本院卷
    第111、170、179頁），核與證人黃紫萱之證述相符（見警
    卷第85-98頁、偵卷第137-141頁），並有臺灣雲林地方法院
    109年聲監字第81號通訊監察書、通訊監察譯文（見警卷第6
    1-63、90-93頁）、臺灣雲林地方法院搜索票、搜索扣押筆
    錄、扣押物品目錄表（見偵卷第89-99頁）附卷可稽，另有I
    -PHONE行動電話1支（含門號0000000000號之SIM卡1張）扣
    案可資佐證。被告之任意性自白，核與事實相符，堪以採信
    。
　⒉證人黃紫萱就犯罪事實一之㈢部分，固於偵查中另證稱：109
    年3月9日15時42分我先打給楊希航，跟他聯絡，他叫我不要
    打電話，他怕有人在聽，我就想說我直接搭車去找他比較快
    ，我就從○○○○街00號住處叫計程車，先搭到他的甕窯雞店，
    但他不在，所以我又搭車到他家，當時約16時許，我就在他
    家樓下等，等到楊希航回來後，我就向他購買甲基安非他命
    （見偵卷第140頁）；惟依被告與黃紫萱之毒品交易模式，
    均係由黃紫萱先行撥打被告之行動電話，經被告於電話中向
    黃紫萱表示「怎麼不打LINE啊」、「不要打電話啦」，並直
    接掛斷電話後，2人再以LINE通話約定交易地點等情，業據
    被告於本院審理時供述明確（見本院卷第179-180頁），並
    有如附表編號2、3之通訊監察譯文附卷可稽，足認被告係為
    避免毒品交易遭檢警監聽追查，即要求黃紫萱須以LINE通話
    聯繫交易事宜。參以被告於本院另供稱109年3月9日15時42
    分通話後，我和黃紫萱有再用LINE聯絡，我們約在家裡，黃
    紫萱來我家找我，我就拿甲基安非他命給她等語（見本院卷
    第179-180頁），可見黃紫萱當日以LINE與被告聯繫後，即
    直接由○○鎮前往被告位於○○市之住處見面，未再前往被告所
    經營位於○○鄉之甕窯雞店甚明。是黃紫萱於偵查中所稱先前
    往被告所經營之甕窯雞店再至被告○○市住處乙節，顯係因記
    憶錯誤所為，而無從採認此部分之證述，惟仍無礙於其餘證
    述之可信度。準此，黃紫萱於109年3月9日15時42分與被告
    通話後，既直接前往被告位於○○市之住處與被告交易甲基安
    非他命，則其於同日16時23分前返回○○鎮住處後再與黃金一
    撥打電話予被告（即如附表編號3於16時23分之通話），現
    實上即有可能，是縱使GOOGLE地圖顯示自黃紫萱斗南鎮住處
    經由被告位於○○鄉甕窯雞店再前往被告○○市住處後返回黃紫
    萱○○鎮住處之路程，前後須耗時47分（見原審卷2第399頁）
    ，亦無礙於被告於當日在斗六市住處販賣第二級毒品甲基安
    非他命予黃紫萱之認定。
　⒊至於被告是否已向黃紫萱取得購毒價金，黃紫萱於警詢、偵
    查中雖均證稱均以現金1,000元向被告購買甲基安非他命（
    見警卷第91-92頁、偵卷第139-140頁），惟被告始終否認曾
    向黃紫萱取得販賣甲基安非他命之價款（見偵卷第237-239
    頁、本院卷第111、179頁），而依附表編號2、3之通訊監察
    譯文，亦無從得知被告是否已向黃紫萱收取現金，則依罪疑
    惟輕，利於被告之原則，僅能認定被告此部分尚未向黃紫萱
    取得販賣甲基安非他命之價金，起訴書認被告係以一手交錢
    、一手交貨之方式販賣甲基安非他命予黃紫萱部分，顯屬誤
    載，應予更正。
　⒋按我國查緝毒品交易之執法甚嚴，對於販賣毒品罪科以重度
    刑責。販賣甲基安非他命係違法行為，非可公然為之，亦無
    公定價格，且容易分裝、增減份量，而買賣之價格，可能隨
    時依交易雙方關係之深淺、購毒者之資力、需求量及對行情
    之認知、毒品來源是否充裕、查緝是否嚴謹、購毒者被查獲
    後供出購買對象之可能風險等情形，而異其標準，非可一概
    而論，從而販賣之利得，除被告就販賣之價量俱臻明確供述
    外，委難察得實情，然販賣之人從價差或量差中牟利之方式
    雖異，其意圖營利之販賣行為則無二致。毒品危害防制條例
    所處罰之「販賣」毒品罪，所著重者為在主觀上有藉以牟利
    之惡性，及對毒品之擴散具有較有償或無償轉讓行為更嚴重
    之危害性，行為人營利之意圖係從客觀之社會環境、情況及
    證人、物證等資料，依據證據法則綜合研判認定；衡諸毒品
    甲基安非他命量微價高，且為政府查緝之違禁物，販賣第二
    級毒品罪屬重罪，凡販賣毒品者，茍無利益可圖，應無甘冒
    被他人供出來源或遭檢警查緝法辦之危險而平價供應無何交
    情可言之他人施用之理，因此其販入之價格必較出售之價格
    低廉，或以同一價格販賣而減少毒品之份量，而有從中賺取
    買賣價差牟利之意圖及事實，應屬合理之認定。經查：被告
    已陳明其販賣毒品都是為賺取毒品施用（見本院卷第181頁
    ），則被告販賣甲基安非他命具有營利之意圖，應堪認定。
三、綜上所述，本件事證明確，被告上開犯行，足以認定，應依
    法論科。
參、論罪科刑及撤銷原判決之理由：
一、新舊法比較：
    被告行為後，毒品危害防制條例第4 條第2 項、第17條第2
    項之修正規定，已於109 年1 月15日總統公布後之6 個月即
    109 年7 月15日施行：
　㈠修正前毒品危害防制條例第4 條第2 項規定：「製造、運輸
    、販賣第二級毒品者，處無期徒刑或7年以上有期徒刑，得
    併科新臺幣1千萬元以下罰金。」，修正後之規定為：「製
    造、運輸、販賣第二級毒品者，處無期徒刑或10年以上有期
    徒刑，得併科新臺幣1千5百萬元以下罰金。」，修正後之規
    定將法定刑及罰金刑提高，對被告顯較為不利，依刑法第2 
    條第1 項前段規定，自應適用被告行為時即修正前之規定對
    被告論罪科刑。
　㈡修正前毒品危害防制條例第17條第2項規定：「犯第4條至第8
    條之罪於偵查及審判中均自白者，減輕其刑。」，修正後則
    規定：「犯第4條至第8條之罪於偵查及歷次審判中均自白者
    ，減輕其刑。」，該條項修正後，被告需於歷次事實審於最
    後言詞辯論終結時，均為自白之陳述始得減輕其刑，是經比
    較新舊法，修正後之規定並未較有利於被告，依刑法第2 條
    第1項前段之規定，應適用被告行為時即修正前毒品危害防
    制條例之規定論處。
二、核被告就犯罪事實一之㈠所為，係犯毒品危害防制條例第8條
    第1項之轉讓第一級毒品罪；就犯罪事實一之㈡、㈢所為，均
    係犯修正前毒品危害防制條例第4條第2項之販賣第二級毒品
    罪。被告非法持有第一級毒品海洛因或第二級毒品甲基安非
    他命之低度行為，分別為其轉讓、販賣之高度行為所吸收，
    不另論罪。
三、被告所犯上開三罪間，犯意各別，行為互異，應予分論併罰
    之。
四、被告上開轉讓海洛因之犯行，其轉讓海洛因之淨重，無積極
    證據證明已達淨重5公克以上，故被告上開轉讓第一級毒品
    罪，無從依毒品危害防制條例第8條第6項之規定加重其刑，
    附此敘明。
五、被告前因施用毒品案件，經臺灣雲林地方法院以108年度訴
    字第58號、第399號判處有期徒刑4月、6月、6月，應執行有
    期徒刑1年2月確定，於109年1月30日易科罰金執行完畢，有
    臺灣高等法院被告前案紀錄表在卷足憑（見本院卷第77-78
    頁），審酌被告前案已有施用毒品前科，卻未能謹慎守法，
    再犯本案轉讓、販賣毒品罪，刑罰反應力實屬薄弱，均應依
    刑法第47條第1項規定以累犯論處並加重其刑（惟法定刑為
    無期徒刑部分，依法不得加重）。
六、按毒品危害防制條例第17條第2項規定：「犯第4條至第8條
    之罪於偵查及審判中均自白者，減輕其刑」，旨在鼓勵毒犯
    自白認罪，以開啟其自新之路，故毒販在偵查及審判中之歷
    次陳述，各有1次以上之自白者，並不以在檢、警、調之歷
    次詢問中，全部自白為必要，且不論其之自白，係出於自動
    或被動、簡單或詳細，並其自白後有無翻異，即應依法減輕
    其刑。經查：被告就販賣甲基安非他命予黃紫萱之犯行，於
    偵查、原審及本院審理時曾自白犯行，雖未於歷次陳述均自
    白，惟仍均應依毒品危害防制條例第17條第2項規定，各減
    輕其刑，並依法先加後減之（法定刑為無期徒刑部分，僅減
    輕之）。至於被告轉讓第一級毒品之犯行，既未於偵查中坦
    承犯行，即無從依上開規定減輕其刑。
七、按刑法第59條規定之酌量減輕其刑，必須犯罪另有特殊之原
    因與環境，在客觀上足以引起一般同情，認為即使予以宣告
    法定最低度刑，猶嫌過重者，始有其適用。此所謂法定最低
    度刑，固包括法定最低本刑；惟遇有其他法定減輕之事由者
    ，則應係指適用其他法定減輕事由減輕其刑後之最低度刑而
    言。倘被告別有法定減輕事由者，應先適用法定減輕事由減
    輕其刑後，猶認其犯罪之情狀顯可憫恕，即使科以該減輕後
    之最低度刑仍嫌過重者，始得適用刑法第59條規定酌量減輕
    其刑。經查：本案被告明知第二級毒品依法不得販賣，仍無
    視於國家杜絕毒品犯罪之禁令販賣甲基安非他命，業已造成
    社會治安重大影響，又被告所犯販賣第二級毒品罪，其法定
    刑為無期徒刑或7 年以上有期徒刑，況被告經前開偵、審自
    白之減刑事由減輕其刑後，所涉販賣第二級毒品罪之法定刑
    均已大幅減輕，即無情輕法重之情形，衡情並無何等足以引
    起一般同情之客觀情狀，故本院認其等販賣第二級毒品犯行
    並無適用刑法第59條規定酌減其刑之餘地。辯護人請求依刑
    法第59條之規定再予酌減其刑，並無可採。
八、撤銷原判決之理由：
　㈠原審就被告犯行，認罪證明確，應予論罪科刑，固非無據，
    然查：
　⒈被告就轉讓第一級毒品之犯行，並未於偵查中自白，原判決
    卻依毒品危害防制條例第17條第2項減輕被告此部分之刑度
    ，實有違誤。
　⒉被告雖於原審審理時就犯罪事實一之㈡部分否認犯行，惟於本
    院已坦白認錯，表示願受刑罰制裁，具有悔意，本院為事實
    審之覆審法院，依刑法第57條之規定，仍應審酌被告於本院
    坦承犯行之犯後態度，量刑基礎與原審已有不同，原審未及
    審酌上情，因而量以較重之刑，本院難以維持相同刑度。
　⒊被告確有於109年3月9日下午4時許，販賣甲基安非他命予黃
    紫萱，業經本院詳述如前，原審未察，逕以黃紫萱不可能於
    同日下午3時42分與被告通話後，自其○○住處前往被告所經
    營位於○○鄉之甕窯雞店再前往被告○○市住處與被告交易毒品
    後，於同日下午4時23分返回黃紫萱○○住處等情，而為被告
    無罪之諭知，顯有不當。
　㈡被告上訴意旨指摘原判決量刑過重，非無理由，檢察官上訴
    意旨認原判決有罪部分量刑過輕，雖無理由，惟就無罪部分
    提起上訴認應予論罪科刑，非無理由，且原判決亦有前開違
    誤之處，自應由本院將原判決撤銷改判，以期適法，被告定
    應執行刑部分亦應並予撤銷。
九、爰審酌被告有違反肅清煙毒條例案件之前科，有台灣高等法
    院被告前案紀錄表附卷可參（見本院卷第71-73頁），素行
    不良，其自身亦施用毒品，深知海洛因及甲基安非他命戕害
    人體身心健康之鉅，亦明知轉讓海洛因及販賣甲基安非他命
    為政府嚴厲查禁之行為，竟不思戒慎行事，僅因自身有施用
    毒品需求，貪圖小利，即無視法紀，販賣甲基安非他命與他
    人牟利，並轉讓海洛因，所為均有害他人身體健康，危害社
    會治安和善良秩序，更顯見其漠視政府防制毒品之政策與決
    心，殊屬不該，惟念其轉讓海洛因及販賣甲基安非他命之對
    象均僅有1人，每次販賣及轉讓之毒品均屬少量，較之販賣
    毒品之「大盤」或「中盤」者，所造成之危害應仍較屬有限
    ，犯後於本院已坦承犯行，尚知悔悟，兼衡被告於本院自陳
    其高工畢業、離婚、現獨居、以經營餐廳維生、收入頗豐（
    見本院卷第181頁）等一切情狀，分別量處如主文第2項所示
    之刑，並定應執行刑如主文第2項所示。
十、沒收部分：
　㈠按犯毒品危害防制條例第4條至第9條之罪者，其供犯罪所用
    之物，不問屬於犯罪行為人與否，均沒收之，毒品危害防制
    條例第19條第1項定有明文。經查：扣案被告所有之Samsung
    廠牌行動電話1 支（含門號0000000000號之SIM卡1張），係
    供犯罪事實一之㈠轉讓第一級毒品所用之物；而扣案被告所
    有I-PHONE行動電話1 支（含門號0000000000號之SIM卡1張
    ），係供犯罪事實一之㈡、㈢販賣第二級毒品所用之物，均應
    依毒品危害防制條例第19條第1項之規定宣告沒收之，並依
    刑法第40條之2第1項之規定併執行之。
　㈡另本件被告迄今尚未向黃紫萱收取毒品買賣價金，已如前述
    ，既無證據證明被告有何犯罪所得，此部分即無從宣告沒收
    。至於其餘扣案物，依被告之供述，均為施用毒品所用之物
    （見偵卷第18頁），亦無證據足證與其轉讓海洛因或販賣甲
    基安非他命之行為有關，無從於本案諭知沒收銷燬或沒收，
    應在其施用或持有毒品案件中另為適法之處理。
肆、應適用之法條：
一、刑事訴訟法第369 條第1 項前段、第364 條、第299 條第1
    項前段。
二、毒品危害防制條例第4條第2項（修正前）、第8條第1項、第
    17條第2項（修正前）、第19條第1項。
三、刑法第2條第1項前段、第11條、第47條第1項、第51條第5款
    、第40條之2第1項。
本案經檢察官林柏宇提起公訴，檢察官林豐正提起上訴，檢察官
鄭益雄到庭執行職務。
中　　華　　民　　國　　110 　年　　8 　　月　　23　　日
                  刑事第七庭    審判長法  官  吳勇輝
                                      法  官  周紹武
                                      法  官  吳錦佳
以上正本證明與原本無異。
如不服本判決應於收受送達後20日內向本院提出上訴書狀，其未
敘述上訴理由者，並得於提起上訴後20日內向本院補提理由書（
均須按他造當事人之人數附繕本）「切勿逕送上級法院」。
　　　　　　　　　　　　　　　　　　　書記官  王杏月
中　　華　　民　　國　　110 　年　　8 　　月　　23　　日
本判決論罪科刑條文：
修正前毒品危害防制條例第4條第2項
製造、運輸、販賣第二級毒品者，處無期徒刑或7年以上有期徒
刑，得併科新臺幣1千萬元以下罰金。
毒品危害防制條例第8條第1項
轉讓第一級毒品者，處1年以上7年以下有期徒刑，得併科新臺幣
1百萬元以下罰金。

附表：本案通訊監察譯文
編號 日期 時間 通話對象 通話內容 通訊監察書 譯文出處  1 109 年4 月20日 11:44:55 0000000000   楊希航   （Ａ）     ↑ 00-0000000   吳芳蘭   （Ｂ） Ａ：喂。 Ｂ：喂，阿航嗎？ Ａ：嗯。 Ｂ：我君仔的朋友啦。 Ａ：嘿。 Ｂ：我跟你說，我今天有去看     她，她交代禮拜四幫她寄     東西，肉鬆2 ，乳酪絲條     乘以二。 Ａ：不用啦，我過去看她再寄     就好了。 Ｂ：她就叫我先跟你說阿，我     剛去看她回來而已啊。 Ａ：喔，你算是她裡面的同學     。 Ｂ：嘿，對。 Ａ：喔。 Ｂ：她很照顧我。 Ａ：嗯嗯。 Ｂ：她在裡面都阿航阿航，我     去綠色隧道找你又找不到     ，厚。 Ａ：怎麼會找不到，○○○○     館旁邊。 Ｂ：什麼館旁邊？ Ａ：○○○○館。 Ｂ：喔○○○○館，ㄟ阿航，     你禮拜四如果要去，她現     在二級的，你禮拜四要去     先來載我，我們一起去看     她，因為我有跟她說禮拜     四會跟妳的阿航一起過去     ，我要炒我們家自己養的     三杯雞過去給她吃，她說     好，她說你再叫我阿航過     去載妳就好了，安捏啦。 Ａ：好阿。 Ｂ：嘿阿，我就住○○而已啦     。 Ａ：嗯好阿。 Ｂ：我在裡面跟她最要好的阿     。 Ａ：喔。 Ｂ：我有寫信跟寄我的照片給     她，她也有寫信來給我，     叫我過去看她這樣。 Ａ：嗯嗯。 Ｂ：剛剛去她才抄電話給我。 Ａ：嗯嗯。 Ｂ：叫我打電話跟你說一下。 Ａ：好好。 Ｂ：她現在只有禮拜四才可以     看。 Ａ：喔。 Ｂ：她說如果我忙的話就叫阿     航來就好了，他都會來，     你上回有去看她阿。 Ａ：嗯。 Ｂ：我去綠色隧道找兩三次都     找不到，喔氣得要死。 Ａ：有啦，你去厚，叫喊阿航     ，就會有人跟你說了。 Ｂ：我大聲喊阿航，我又不是     瘋子。 Ａ：哈哈哈。 Ｂ：又不是找客兄，哈哈哈，     我53歲，阿航你幾歲？ Ａ：我喔，28還是29。 Ｂ：喔還那麼年輕喔，我老了     。 Ａ：沒有啦，30年前啦。 Ｂ：喔，君仔在裡面都叫我阿     姐阿。 Ａ：嘿。 Ｂ：我也很照顧她，她也很照     顧我。 Ａ：喔你53年次的。 Ｂ：嘿。 Ａ：這樣跟我同年次啦。 Ｂ：喔安捏喔，不要叫阿姐叫     小弟啦。 Ａ：哈哈哈。 Ｂ：我跟你說禮拜四你就知道     我家電話了。 Ａ：嗯。 Ｂ：你就打給我，我們再一起     過去看她。 Ａ：好阿。 Ｂ：我炒三杯雞給她吃。 Ａ：好阿，要怎麼稱呼？ Ｂ：我叫阿蘭。 Ａ：好好。 Ｂ：我今天幫她寄小毛巾跟小     髮夾，番茄還有番茄炒蛋     。 Ａ：她說要短袖的衣服喔。 Ｂ：嘿阿，現在夏天的阿。 Ａ：嗯嗯嗯，要買什麼顏色的     ？ Ｂ：買藍色或黑色的比較好洗     啦。 Ａ：喔好好。 Ｂ：不然她那裡有限水量，三     桶而已耶。 Ａ：好好。 Ｂ：我們李各之前都睡一起。 Ａ：恩。 Ｂ：每天都嘛阿航阿航，是叫     完了沒，是沒有看過阿航     喔，哈哈哈。 Ａ：哈哈。 Ｂ：你現在還有在賣雞嗎？ Ａ：有阿。 Ｂ：看禮拜六還是怎樣比較閒     的時候再過去找你，帶茶     葉去泡。 Ａ：有阿我店裡都有在泡茶，     我隔壁就是那個甩尾，小     朋友在玩的，車子那種，     這樣你就很好找了。 Ｂ：好阿好阿，我跟你說，禮     拜四要去看怎樣，你再打     我家。 Ａ：好好。 109 年度聲 監續字第31 9 號（警卷 第67頁至第 68頁） 偵卷第15 4 頁至第 156 頁  109 年4 月20日 12:3:5 0000000000   楊希航   （Ａ）     ↑ 00-0000000   吳芳蘭   （Ｂ） Ａ：喂。 Ｂ：喂阿航嗎，我小蘭。 Ａ：嗯。 Ｂ：可不可以麻煩你，你那邊     有嗎？ Ａ：啥？ Ｂ：還有嗎？ Ａ：沒有啦，很早之前就沒有     。 Ｂ：喔喔好啦。 Ａ：你都沒有來○○玩嗎？ Ｂ：啥？ Ａ：你啦。 Ｂ：有啦，之前有過。 Ａ：那要不要過來這邊玩。 Ｂ：什麼時候？ Ａ：現在阿。 Ｂ：那你來載我阿，不然我飛     過去喔。 Ａ：坐計程車過來就好了。 Ｂ：我剛剛去幫你老婆寄東西     寄到身上沒錢了。 Ａ：免啦我幫你付。 Ｂ：我坐到哪？ Ａ：坐到○○路。 Ｂ：○○路。 Ａ：○○路跟○○路。 Ｂ：○○路跟○○路。 Ａ：嗯嗯，交接口這樣就好了     。 Ｂ：好阿，不然我現在過去。 Ａ：嗯好阿。 Ｂ：○○路跟○○路。 Ａ：○○路。 Ｂ：喔好好好。 109 年度聲 監續字第31 9 號（警卷 第67頁至第 68頁） 偵卷第15 6頁至第 157 頁  109 年4 月20日 12:29:6 0000000000   楊希航   （Ａ）     ↑   吳芳蘭   （Ｂ） 0000000000 計程車司機 　（Ｃ） Ａ：喂。 Ｃ：喂，你好我是○○車行的     司機。 Ａ：嗯嗯。 Ｃ：我載一位客人，穿一件短     褲，手抱一隻狗，看要約     在哪邊等，因為說的不清     楚叫我跟你聯絡。 Ａ：你現在人在○○嗎？ Ｃ：嘿對，我現在從○○過去     。 Ａ：那個○○○○路跟○○路     。 Ｃ：你說的○○路是圓環這裡     嗎？ Ａ：沒有啦，○○路啦，○○     ○○路最大條的阿。 Ｃ：○○路喔。 Ａ：○○路再來○○路，車站     那條就是○○路啦，○○     路000 號啦。 Ｃ：喔，所以你是在○○路00     0 號。 Ａ：嘿對對對。 Ｃ：好好○○路000 號。 Ａ：麻煩你先載她過去二監好     嗎？ Ｃ：現在先過去二監嗎？ Ａ：嘿。 Ｃ：那二監還有人要載嗎？ Ａ：沒有，拿資料而已，我跟     她說一下。 Ｃ：喔喔你等一下喔。 Ａ：好謝謝。 Ｂ：喂。 Ａ：喂小蘭。 Ｂ：安那。 Ａ：麻煩你一下，他現在載你     過去二監，你幫我拿一下     資料。 Ｂ：拿一下資料？ Ａ：他那邊有新申請的資料，     要申請同居，同居證明。 Ｂ：我跟你說現在那裡都休息     了啦。 Ａ：嗯對對對。 Ｂ：我跟你說，我看最後一批     的。 Ａ：嗯嗯嗯。 Ｂ：我過去那看怎樣再說。 Ａ：好啦好啦。 Ｂ：你有跟司機說，知道路嗎     ？ Ａ：災啦災災。 Ｂ：我穿一件短褲，抱一隻狗     。 Ａ：嘿好啦。 Ｂ：好好好。 109 年度聲 監續字第31 9 號（警卷 第67頁至第 68頁） 偵卷第15 7 頁至第 158 頁  109 年4 月20日 12:59:55 0000000000   楊希航   （Ａ）     ↑ 0000000000 計程車司機   （Ｃ） Ａ：喂。 Ｃ：喂，你好我是○○車行的     司機。 Ａ：嗯嗯。 Ｃ：我現在已經到○○路000     號。 Ａ：喔好，我馬上下去。 Ｃ：我在旁邊早餐店，○○漢     堡這裡。 Ａ：喔，我住大樓，我下去。 Ｃ：喔好。 109 年度聲 監續字第31 9 號（警卷 第67頁至第 68頁） 偵卷第15 8 頁至第 159 頁  2⒉ 109 年3 月5 日 18:20:53 0000000000   楊希航   （Ａ）     ↑ 0000000000   黃紫萱   （Ｂ） Ａ：喂。 Ｂ：喂。 Ａ：嗯。 Ｂ：哥嗎？我妹子，我從台北     回來了，阿等一下去你那     邊一下。 Ａ：回來要過來我這？ Ｂ：啥？ Ａ：你誰？ Ｂ：我妹子阿，我那天過去你     桶仔雞那裡。 Ａ：嗯，好阿。 Ｂ：我不是說要上去台北，我     回來就打電話跟你聯絡了     。 Ａ：好好。 Ｂ：你知道吧。 Ａ：好。 Ｂ：我要過去你那找你給你看     看，給你看看。 Ａ：好啦。 Ｂ：好好好掰掰。 109 年度聲 監字第81號 （警卷第61 頁至第63頁 ） 警卷第90 頁至第91 頁  109 年3 月5 日 22:58:16 0000000000   楊希航   （Ａ）     ↑ 0000000000   黃紫萱   （Ｂ） Ａ：喂。 Ｂ：喂，大哥喔。 Ａ：我人不在啦。 Ｂ：你人不在哪裡喔？ Ａ：嗯。 Ｂ：靠腰咧。 Ａ：你怎麼不打LINE阿。 Ｂ：喔，你有，你有…… （掛斷） 109 年度聲 監字第81號 （警卷第61 頁至第63頁 ） 警卷第91 頁  3⒊ 109 年3 月9 日 15:42:25 0000000000   楊希航   （Ａ）     ↑ 0000000000   黃紫萱   （Ｂ） Ａ：喂。 Ｂ：喂，哥喔。 Ａ：嘿。 Ｂ：我等一下過去你家好嗎？ Ａ：沒有啦，我人不在啦。 Ｂ：不然你在哪裡？ Ａ：不要打電話啦。 （掛斷） 109 年度聲 監字第81號 （警卷第61 頁至第63頁 ） 警卷第92 頁  109 年3 月9 日 16:23:42 0000000000   楊希航   （Ａ）     ↑ 0000000000   黃金一   （Ｂ）   黃紫萱   （Ｃ） Ａ：喂。 Ｂ：嘿，阿航兄。 Ａ：嗯。 Ｂ：嘿嘿，要去哪裡找你喝酒     ？ Ａ：啥。 Ｂ：要去哪裡找你喝酒。 Ａ：我在忙，之前不是都有留     那個，為什麼都要打電話     。 Ｂ：沒有，沒有，我沒有。 Ｃ：我到那再打給你。 Ｂ：不然我們重取好嗎？好嗎     ？很久沒找你喝酒了。 Ｃ：喂。 Ｂ：你有LINE嗎？ （掛斷） 109 年度聲 監字第81號 （警卷第61 頁至第63頁 ） 警卷第92 頁至第93 頁  109 年3 月9 日 17:22:16 0000000000   楊希航   （Ａ）     ↑ 0000000000   黃紫萱   （Ｂ） 簡訊：大哥我是妹仔我在樓下 可叫人下來開門嗎 109 年度聲 監字第81號 （警卷第61 頁至第63頁 ） 警卷第93 頁  109 年3 月9 日 17:23:18 0000000000   楊希航   （Ａ）     ↑ 0000000000   黃紫萱   （Ｂ） Ａ：喂。 Ｂ：喂，哥喔。 Ａ：嗯。 Ｂ：我在樓下了，叫人來帶我     一下。 Ａ：啥。 Ｂ：我在樓下。 Ａ：嗯。 Ｂ：好掰掰。 109 年度聲 監字第81號 （警卷第61 頁至第63頁 ） 警卷第93 頁